【裁判字號】    98,中簡上,431
【裁判日期】    980617
【裁判案由】    詐欺
【裁判全文】
臺灣臺中地方法院刑事判決           98年度中簡上字第431號
上  訴  人
即  被  告  丙○○
上列上訴人因詐欺案件，不服本院臺中簡易庭98年度中簡字第81
4號中華民國98年3月25日第一審簡易判決（聲請案號：臺灣臺中
地方法院檢察署97年度偵字第25359號），提起上訴，本院管轄
之第二審合議庭判決如下：
    主    文
原判決撤銷。
丙○○犯幫助詐欺取財罪，累犯，處有期徒刑月，如易科罰金
，以新臺幣壹仟元折算壹日。
    犯罪事實及理由
一、本院認定之犯罪事實、證據及理由，除證據部分補充被告即
    上訴人丙○○（下稱被告）於本院準備程序及審理中之自白
    外，餘均引用第一審判決書記載之犯罪事實、證據及理由（
    詳如附件）。
二、被告上訴意旨略以：原判決量刑過重，伊希望能與被害人甲
    ○○和解，請從輕量刑等語。查，原審認被告犯罪事證明確
    ，予以論罪科刑，固非無見，惟被告於本院審理中已與被害
    人達成和解，並當庭賠償被害人新臺幣（下同）2萬元等情
    ，有本院審理筆錄附卷可稽。被告提起上訴請求從輕量刑，
    核有理由，原判決未及審酌被告於本院審理中已與被害人達
    成和解，並賠償其損害，即屬無可維持，應由本院予以撤銷
    改判。爰審酌被告犯罪之動機、目的、手段，因一時失慮致
    罹法網，提供帳戶予詐騙集團成員使用，非惟幫助詐欺取財
    者遂行其目的，同時使渠等得以隱匿其真實身分，減少遭查
    獲之風險，愈使其肆無忌憚，加深犯罪之猖獗，惟念及被告
    並未實際參與本件詐欺取財之犯行，對於破壞社會治安之責
    難性，尚不若實際實施犯罪行為之正犯為重，被告與上開不
    詳年籍姓名之人之關連性親疏，於此類型犯罪之角色輕重，
    實際利用被告所提供之帳戶詐欺所得之財物合計7萬元，暨
    被告與被害人達成和解，應有認錯悔過之意，態度尚佳等一
    切情狀，量處如主文所示之刑，並諭知易科罰金之折算標準
    。
三、據上論斷，應依刑事訴訟法第455條之1第1項、第3項、第36
    4條、第369條第1項前段、第373條、第299條第1項前段、第
    310條之1第2項，刑法第30條第1項、第2項、第339條第1項
    、第47條第1項、第41條第1項前段，刑法施行法第1條之1，
    判決如主文。
本案經檢察官乙○○到庭執行職務。
中    華    民    國    98    年    6     月    17    日
                  刑事第十六庭  審判長法  官  陳玉聰
                                      法  官  簡芳潔
                                      法  官  洪挺梧
上正本證明與原本無異。
本件不得上訴。
                                      書記官  劉雅玲
中    華    民    國    98    年    6     月    17    日
附錄本案論罪科刑法條全文
中華民國刑法第339條
（普通詐欺罪）
意圖為自己或第三人不法之所有，以詐術使人將本人或第三人之
物交付者，處5年以下有期徒刑、拘役或科或併科1千元以下罰金
。
以前項方法得財產上不法之利益或使第三人得之者，亦同。
前二項之未遂犯罰之。


司法院資訊處製作；財團法人民間司法改革基金會備份。
